臺灣高等法院民事裁定
111年度勞上字第142號
上  訴  人  賴美鳳   

訴訟代理人  謝育澤律師
上列上訴人因與被上訴人臺北市政府環境保護局間請求確認僱傭
關係存在等事件，對於中華民國111年9月30日臺灣臺北地方法院
111年度勞訴字第148號第一審判決提起上訴，本院裁定如下:
    主  文
上訴人應於本裁定正本送達後五日內，補繳第二審裁判費新臺幣
參仟捌佰肆拾柒元，逾期不補正，即駁回其上訴。
    理  由
一、按訴訟標的之價額，由法院核定；核定訴訟標的之價額，以
    起訴時之交易價額為準；以一訴主張數項標的者，其價額合
    併計算之。但所主張之數項標的互相競合或應為選擇者，其
    訴訟標的價額，應依其中價額最高者定之；向第二審上訴，
    應依第77條之13規定，加徵裁判費10分之5，民事訴訟法第7
    7條之1第1項、第2項、第77條之2第1項、第77條之16第1項
    分別定有明文。次按因定期給付涉訟，其訴訟標的之價額，
    以權利存續期間之收入總數為準；期間未確定時，應推定其
    存續期間。但超過5年者，以5年計算；因確認僱傭關係或給
    付工資、退休金或資遣費涉訟，勞工或工會起訴或上訴，暫
    免徵收裁判費3分之2，勞動事件法第11條、第12條第1項亦
    分別定有明文。又確認僱傭關係存在，應以受僱人於受僱期
    間之工資總額，為其所得受之利益。而請求確認僱傭關係存
    在及給付薪資，雖為不同訴訟標的，惟自經濟上觀之，其訴
    訟目的一致，不超出終局標的範圍，訴訟標的之價額，應擇
    其中價額較高者定之（最高法院110年度台抗字第1247號裁
    定意旨參照）。
二、查上訴人上訴聲明為：㈠原判決廢棄；㈡確認上訴人與被上訴
    人間之僱傭關係存在；㈢被上訴人應自民國（下同）110年9
    月1日起至上訴人復職之日止，按月給付上訴人新臺幣（下
    同）4萬2375元，及自各期給付之次日起至清償日止，按週
    年利率5％計算之利息；㈣被上訴人應自110年9月1日起至上訴
    人復職之日止，按月於每月最後工作日提繳2748元至上訴人
    之勞工退休準備金專戶內（見本院卷第13-15頁）。經核前
    開第㈡、㈢、㈣項之請求，雖為不同訴訟標的，惟自經濟上觀
    之，其訴訟目的一致，不超出終局標的範圍，應擇其中價額
    較高者定之。又上訴人於00年0月出生，於110年9月1日為53
    歲，至法定退休年齡65歲止，權利存續期間超過5年，依勞
    動事件法第11條規定以5年計算，則本件訴訟標的價額核定
    為254萬2500元（計算式：42,375元×12月×5年＝2,254,2500
    元），原應徵第二審裁判費3萬9,368元，惟依勞動事件法第
    12條第1項規定，暫免徵收裁判費3分之2，故應繳第二審裁
    判費1萬3123元（計算式：39,368元×1/3＝13,123元，元以下
    四捨五入），上訴人僅繳納9276元（見本院卷第14頁），應
    補繳第二審裁判費3847元。茲限上訴人應於本裁定正本送達
    後5日內補繳第二審裁判費3847元，如逾期未繳納，即駁回
    其上訴。
三、爰裁定如主文。
中　　華　　民　　國　　111 　年　　12　　月　　 21 　日
                  勞動法庭
                      審判長法  官  鍾素鳳
                            法  官  陳心婷
                            法  官  郭俊德
正本係照原本作成。
核定訴訟標的價額部分，如不服裁定得於收受送達後10日內向本
院提出抗告狀，並繳納抗告費新臺幣1千元。
命補繳裁判費部分不得抗告。
中　　華　　民　　國　　111 　年　　12　　月　　21　　日
  　　　　　　　　　　　　　書記官　葉國乾